【裁判字號】    90,易,149
【裁判日期】    900614
【裁判案由】    竊盜
【裁判全文】
臺灣嘉義地方法院刑事判決                            九十年度易字第一四九號
    公  訴  人  臺灣嘉義地方法院檢察署檢察官
    被      告  甲  ○
右列被告因竊盜案件，經檢察官提起公訴（九十年度偵字第五二九號），本院判決如
左：
    主  文
甲○連續竊盜，處有期徒刑月，如易科罰金以佰元折算壹日。
    事  實
一、甲○意圖為自己不法之所有，基於概括之犯意，自民國八十九年十二月二十五日
    起至九十年一月十三日止，連續十次於附表編號一至編號十所示之時間，在嘉義
    市○○路五百二十八號嘉義市火車站內之統一便利超級商店（下簡稱統一超商）
    ，徒手竊取貨架上如附表編號一至編號十所示之食物，並藏匿於左腋窩下以外套
    掩蔽，得手後供己食用。嗣於民國九十年一月十四日上午八時四十五分許，甲○
    復以同樣手法在該商店內竊取如附表編號十一所示之食物，得手後甫逃匿至店門
    外時，即為警當場查獲。
二、案經內政部警政署鐵路警察局第三警務段報告臺灣嘉義地方法院檢察署檢察官偵
    查起訴。
    理  由
一、被告甲○對於右揭自八十九年十二月二十五日起至九十年一月十四日止，在嘉義
    市火車站內之統一超商，前後十一次竊取如附表編號一至編號十一之物品，前十
    次得手後供己食用，而於第十一次得手後即九十年一月十四日上午八時四十五分
    許為警當場查獲之犯罪事實，業於警訊、偵查中及本院審理中供承不諱，核與證
    人即統一超商店員丁○○、丙○○於警訊及本院審理中分別證述關於超商內失竊
    麵包之被害情節大致相符。其中證人丁○○於本院結證稱：公司每月有稽查人員
    到店裡統計，店內曾經失竊食物等語（本院九十年五月九日訊問筆錄第五頁），
    堪認該超商已有多次遭竊；至證人丙○○雖於警訊證稱：九十年一月十二日上午
    十時許看見被告神色慌張，在臂膀下夾一個麵包走出店外，事後詢問同事才知被
    告偷東西等語（警卷第四頁反面），於本院復結證供述不移，並指明是同事施慧
    禎說被告沒結帳等語（同本院上開訊問筆錄第六頁），所證關於被告行竊日期與
    被告自白雖略有出入，然就被告行竊之模式，則與被告所供毫無二致（警卷第二
    頁正面），顯見該證人就案發時間而言，應有記憶錯誤之情形，惟被告於被查獲
    前確實曾至該店竊取麵包一節，則無疑義。另證人即查獲本案之鐵路警察局第三
    警務段警員乙○○於本院復結證稱：當時（指九十年一月十四日上午八時四十五
    分許）我正在商店的旁邊簽巡邏表，被告將麵包二個藏在左腋下，外面穿著外套
    ，從店內衝出就被我逮捕等語（同本院上開訊問筆錄第八頁），益徵被告曾以此
    手法得逞多次，非屬虛妄。此外，復有贓物認領保管收據附卷可憑（警卷第六頁
    ），足見被告之自白與事實相符，應堪採信。事證明確，被告犯行堪以認定。
二、按刑法第三百二十一條第一項第六款所謂「車站」，係指供旅客上下或聚集之地
    ，當以旅客上落停留及必經之地為限，非泛指整個車站地區而言，此有最高法院
    六十二年台上字第三五三九號判例可資參照（另該院四十二年七月二十六日民刑
    庭總會決議，亦同此見解），該條款加重處罰之立法意旨，係認車站為公眾聚集
    擁擠之地，旅客對自身財物常疏於注意，易遭竊犯趁機行竊，乃予加重刑度以資
    處遇。經查：本案遭竊之統一超商雖坐落於嘉義火車站內，惟此類賣場型態，均
    自成一封閉區域，外有門扇加以間隔，乃公知之事實，換言之，除前往購物之旅
    客出入外，並非一般旅客上下停留聚集及其搭車必經之場所，揆諸首揭說明，尚
    難認屬於刑法第三百二十一條第一項第六款所謂「車站」之範圍。核被告所為，
    均係犯刑法第三百二十條第一項之普通竊盜罪。公訴人認係犯刑法第三百二十一
    條第一項第六款之加重竊盜罪，起訴法條容有未洽，應予變更。被告先後十一次
    犯行，時間緊接，方法相同，觸犯構成要件相同之罪名，顯係基於概括犯意為之
    ，為連續犯，應依刑法第五十六條之規定以一罪論，並加重其刑。查被告曾因詐
    欺案件，經台灣台南地方法院判處有期徒刑八月確定，於八十三年三月二十八日
    執行完畢，有台灣高等法院被告全國前案紀錄表在卷可按，爰審酌被告之素行非
    佳，惟犯罪動機出於飢餓，然被告尚屬中年，仍有能力謀生，又徒手行竊多次，
    所得財物價值甚輕，且僅供自己食用，對被害人所生之損害不至重大及犯罪後坦
    承犯行，態度尚稱良好等一切情狀，量處如主文所示之刑，並諭知易科罰金之折
    算標準，以示儆懲。
據上論斷，應依刑事訴訟法第二百九十九條第一項前段、第三百條，刑法第五十六條
、第三百二十條第一項、第四十一條第一項前段，罰金罰鍰提高標準條例第一條前段
、第二條，判決如主文。
本案經檢察官陳美君到庭執行職務。
中      華      民      國      九十      年      六      月    十四    日
                臺灣嘉義地方法院刑事第二庭
                              審判長法  官  許  進  國
                                    法  官  王  漢  章
                                    法  官  廖  政  勝
右正本證明與原本無異。
如不服本判決，應於判決送達後十日內向本院提出上訴狀( 應附繕本 )。
中      華      民      國      九十      年      六      月    十四    日
                                    書記官  陳  湘  蓉
附錄本案論罪科刑條文
刑法第三百二十條第一項
意圖為自己或第三人不法之所有，而竊取他人之動產者，為竊盜罪，處五年以下有期
徒刑、拘役或五百元以下罰金。
 附表：
┌──┬─────────┬──────────┬───────────┐
│編號│     犯罪時間     │      犯罪地點      │      竊取之財物      │
├──┼─────────┼──────────┼───────────┤
│ 一 │八十九年十二月二十│嘉義市○○路五百二十│第一次：麵包二個，價值│
│ 至 │五日中午至九十年一│八號嘉義市火車站內統│新台幣（下同）三十二元│
│ 七 │月十一日前某日上午│一便利超級商店      │，已費失。            │
│    │八、九時許        │                    │第二次至第六次：麵包各│
│    │                  │                    │二個，價值不詳，已費失│
│    │                  │                    │。                    │
│    │                  │                    │第七次：蜜餞一包，價值│
│    │                  │                    │不詳，已費失。        │
├──┼─────────┼──────────┼───────────┤
│ 八 │九十年一月十一日上│    同        右    │麵包二個，價值不詳，已│
│    │午九時許          │                    │費失。                │
├──┼─────────┼──────────┼───────────┤
│ 九 │九十年一月十三日上│    同        右    │麵包二個，價值約二十餘│
│    │午七、八時許      │                    │元，已費失。          │
├──┼─────────┼──────────┼───────────┤
│ 十 │九十年一月十三日上│    同        右    │麵包二個，價值不詳，已│
│    │午九時許          │                    │費失。                │
├──┼─────────┼──────────┼───────────┤
│十一│九十年一月十四日上│    同        右    │肉鬆派司麵包二個，價值│
│    │午八時四十五分許  │                    │三十六元，被查獲後發還│
│    │                  │                    │被害人。              │
└──┴─────────┴──────────┴───────────┘


司法院資訊處製作；財團法人民間司法改革基金會備份。
